【裁判字號】    98,訴,204
【裁判日期】    980630
【裁判案由】    違反槍砲彈藥刀械管制條例
【裁判全文】
臺灣苗栗地方法院刑事判決               98年度訴字第204號
公  訴  人  臺灣苗栗地方法院檢察署檢察官
被      告  甲○○
                    現另案在臺灣臺中監獄苗栗分監執行中
指定辯護人  本院公設辯護人乙○○
上列被告因違反槍砲彈藥刀械管制條例案件，經檢察官提起公訴
（98年度偵字第819 號），本院判決如下：
    主    文
甲○○犯非法持有可發射子彈具殺傷力之槍枝罪，累犯，處有期
徒刑壹年肆月，併科罰金新臺幣萬元，罰金如易服勞役，以新
臺幣壹仟元折算壹日，扣案之改造手槍壹枝（含彈匣壹個，槍枝
管制編號：0000000000號）沒收。
    犯罪事實
一、甲○○前因賭博案件，經法院判處有期徒刑6 月確定，於民
    國91年6 月13日易科罰金執行完畢。詎不知悔改，於93年6
    月間，透過跳蚤市場雜誌所刊登之廣告，以新臺幣25,000元
    之代價，向真實姓名年籍不詳、綽號「阿東」之人購買由仿
    WALTHER 廠PPK/S 型半自動手槍製造之槍枝，換裝土造金屬
    槍管而成，可供擊發適用子彈使用，具殺傷力之改造手槍1
    枝（含彈匣1 個，槍枝管制編號：0000000000號），經「阿
    東」將上開槍枝寄送至苗栗縣竹南鎮○○里○○鄰○○街36號
    其住處，甲○○即自斯時起，未經許可持有上開槍枝。嗣於
    98年2 月7 日22時30分許，甲○○因另犯他案為苗栗縣警察
    局頭份分局員警緝獲，為免日後累及家人，乃於翌（8） 日
    8 時許、其持有上開槍枝事實尚未為有偵查職權之公務員發
    覺之際，向該分局偵查佐羅銘煌等人自首上開犯行，並隨即
    帶同員警前往其上址住處，取出藏放在廚房碗櫥內之上開槍
    枝予以扣押，而報繳其持有之全部槍枝。
二、案經苗栗縣警察局頭份分局報告臺灣苗栗地方法院檢察署檢
    察官偵查起訴。
    理    由
一、證據能力之認定：
  (一)內政部警政署刑事警察局98年3 月19日刑鑑字第0980017288
    號鑑驗書（偵查卷第44頁），屬刑事訴訟法第206 條之鑑定
    報告，依同法第159 條第1 項之除外規定（參照該條立法理
    由），得為證據。
  (二)卷內其餘被告甲○○以外之人於審判外之言詞或書面陳述，
    未據檢察官、被告或辯護人於言詞辯論終結前聲明異議，依
    刑事訴訟法第159 條之5 第2 項規定，應視為已經當事人同
    意作為證據，本院審酌該等陳述作成時之情況亦認為適當，
    依前揭法條第1 項規定，均得為證據。
  (三)員警拍攝之查獲現場、扣案槍枝等照片共6 張（偵查卷第37
    至39頁）及扣案之改造手槍1 枝（含彈匣1 個），均係以物
    件之存在及其呈現之狀態為證據資料，性質上屬物證而非供
    述證據，既無事證足認為實施刑事訴訟程序之公務員因違背
    法定程序而取得，亦得為證據。
二、犯罪事實之認定：
    前開犯罪事實，業據被告於警詢、偵查中及本院審理時坦承
    不諱（偵查卷第16至26、41至42頁；審理卷第32、42頁），
    並有苗栗縣警察局大湖分局扣押筆錄、扣押物品收據、扣押
    物品目錄表、槍枝初步檢視報告表各1 份、照片6 張、羅銘
    煌偵查佐製作之職務報告1 紙附卷（偵查卷第29至34、37至
    39頁；審理卷第18頁）與改造手槍1 枝（含彈匣1 個）扣案
    可資佐證。上開槍枝經內政部警政署刑事警察局以檢視法、
    性能檢驗法鑑定結果，認係由仿WALTHER 廠PPK/S 型半自動
    手槍製造之槍枝，換裝土造金屬槍管而成，雖保險鈕斷裂，
    不影響擊發功能，仍可供擊發適用子彈使用，具殺傷力之改
    造手槍，亦有該局98年3 月19日刑鑑字第0980017288號鑑驗
    書在卷為憑（偵查卷第44頁）。綜上所述，足認被告首揭自
    白與事實相符，本案事證明確，被告犯行洵堪認定。
三、論罪科刑之理由：
  (一)被告所為，係犯槍砲彈藥刀械管制條例第8 條第4 項之未經
    許可持有可發射子彈具有殺傷力之改造手槍罪。
  (二)被告有犯罪事實欄所載之罪刑執行情形，有臺灣高等法院被
    告前案紀錄表可查（審理卷第4 頁），其受徒刑之執行完畢
    後，5 年以內故意再犯前開有期徒刑以上之罪，為累犯，依
    法加重其刑。
  (三)依羅銘煌偵查佐製作之職務報告記載，98年2 月7 日警方逮
    捕因另案遭通緝之被告時，並不知被告尚持有上開槍枝，僅
    有建議被告「家裡若藏有其他違法物品，一併向警方坦承，
    以免造成家中困擾」，直至翌日8 時許，警方欲對被告製作
    筆錄時，被告坦承持有1 把改造槍枝、藏放在家中廚房碗櫥
    內等情，警方始知悉被告非法持有改造槍枝，並經被告同意
    ，在其帶同下前往取出上開槍枝（審理卷第18頁），則被告
    顯係於有偵查職權之公務員掌握其非法持有槍枝之相當事證
    前，主動向警方供述前開犯罪事實，該當自首，而其同時告
    知槍枝藏放地點，隨即帶同警方前往取出扣案，亦與「報繳
    」之效力無異（最高法院82年度台上字第5384號、92年度台
    上字第422 號判決意旨參照），被告所為自符合槍砲彈藥刀
    械管制條例第18條第1 項前段關於自首之特別規定，爰依該
    規定減輕其刑至3 分之2 （刑法第66條但書參照）。
  (四)被告所犯罪名之刑同時有減輕及加重，依法先加後減之。
  (五)審酌被告有賭博、違反槍砲彈藥刀械管制條例、違反毒品危
    害防制條例等前科（審理卷第4 至9 頁臺灣高等法院被告前
    案紀錄表參照），無視法律禁止，擅自購入而持有改造手槍
    ，期間長達4 年餘，足以對社會治安及不特定人之生命、身
    體、財產安全構成威脅，惟其不曾持以射擊或從事其他犯罪
    行為（審理卷第25頁），尚未造成實害，且係自首報繳槍枝
    ，於警詢、偵查及審理中均坦承犯行，犯後態度良好，亦有
    助於節省司法資源，再參酌被告高中畢業學歷之智識程度，
    業工、與妻離異多年、家有年邁父母賴其奉養（審理卷第27
    至29頁被告全戶戶籍資料查詢結果參照）之生活狀況等一切
    情狀，量處如主文所示之刑，並諭知罰金易服勞役之折算標
    準。
  (六)扣案之改造手槍1 枝（含彈匣1 個，槍枝管制編號：000000
    0000號）具有殺傷力已如前述，自屬違禁物，應依刑法第38
    條第1 項第1 款沒收之。
四、適用之法律：
  (一)刑事訴訟法第299 條第1 項前段。
  (二)槍砲彈藥刀械管制條例第8 條第4 項、第18條第1 項前段。
  (三)刑法第11條、第47條第1 項、第42條第3 項、第38條第1 項
    第1 款。
本案經檢察官黃智炫到庭執行職務。
中    華    民    國    98    年    6     月    30    日
                  刑事第一庭    審判長法  官  劉興浪
                                      法  官  黃佩韻
                                      法  官  羅貞元
以上正本證明與原本無異。
如不服本判決應於收受判決後10日內向本院提出上訴書狀，並應
應敘述具體理由。其未敘述上訴理由者，應於上訴期間屆滿後20
日內向本院補提理由書 (均須按他造當事人之人數附繕本)「 切
勿逕送上級法院」。
                                      書記官  王月香
中    華    民    國    98    年    6     月    30    日
附錄論罪科刑法條：
槍砲彈藥刀械管制條例第8 條第4 項
未經許可，持有、寄藏或意圖販賣而陳列第1 項所列槍枝者，處
3 年以上10年以下有期徒刑，併科新臺幣700 萬元以下罰金。


司法院資訊處製作；財團法人民間司法改革基金會備份。
